最　高　行　政　法　院　裁　定
　　　　　　　　　　　　　94年度裁字第01583號
抗　告　人　甲○○
上列抗告人與相對人臺中縣清水地政事務所間因地籍圖事件，對
於中華民國93年6月30日臺中高等行政法院92年度訴字第1013號
裁定提起抗告，本院裁定如下︰
　　主  文
抗告駁回。
抗告訴訟費用由抗告人負擔。
　　理  由
一、按抗告法院認抗告為不合法或無理由者，應為駁回抗告之裁
    定。次按，送達不能依行政訴訟法第71條、第72條規定向應
    受送達人為直接送達或補充送達者，得將文書寄存於送達地
    之自治或警察機關，並作送達通知書2份，1份黏貼於應受送
    達人住居所、事務所或營業所門首，1份交由鄰居轉交或置
    於應受送達人之信箱或其他適當之處所，以為送達；如係以
    郵務人員為送達人者，得將文書寄存於附近之郵政機關，為
    行政訴訟法第73條第1項及第2項所明定。依此規定為送達者
    ，不論應受送達人實際上於何時受領文書，均以寄存之日為
    收受送達之日而發生送達之效力。
二、原裁定以：按提起上訴，依行政訴訟法第241條之規定，應
    於高等行政法院判決送達後20日之不變期間內為之。經查，
    原審法院93年5月19日92年度訴字第1013號判決，係於93年
    6月1日送達於抗告人訴訟代理人伍新建，有卷附送達證書可
    稽，又該代理人住臺中市西屯區○○○路○段98之10號（依
    卷附委任狀，其有特別代理權），無庸扣除在途期間，上訴
    期間自上開判決送達之次日起，算至93年6月21日（週一）
    即已屆滿，乃上訴人延至93年6月23日始提出上訴狀，有收
    文戳可按，顯已逾上開不變期間，其上訴即不能認為合法，
    因而駁回抗告人之上訴。
三、本院查：本件原審法院送達原審93年5月19日92年度訴字第
    1013號判決，係以郵務人員為送達人，因郵務人員送達時未
    獲會晤應受送達人即抗告人在原審之訴訟代理人伍新建，亦
    無受領文書之同居人或受僱人，該郵務送達人員乃依前揭行
    政訴訟法規定為寄存送達（寄存於臺中市警察局第六分局西
    屯派出所），並製作送達證書，詳載送達時間「93年6月1日
    」及蓋用同日期之郵局戳章之事實，有送達證書附原審卷可
    稽（第158頁），而該代理人住臺中市西屯區○○○路○段98
    之10號，受有特別代理權，亦有委任狀附原審卷可證，依行
    政訴訟法第89條第1項但書規定，無庸扣除在途期間。是抗
    告人提起上訴之期間，應自93年6月2日起算，至93年6月21
    日（星期一）即已屆滿。抗告人遲至93年6月23日始提起上
    訴，亦有加蓋於訴狀收文戳記所載日期為憑，顯已逾越上開
    法定不變期間，難認合法，原裁定駁回其上訴，並無不合。
    抗告意旨稱系爭文書乃訴訟代理人伍新建之配偶程淑芬於93
    年6月2日14時30分持郵件招領通知單至前揭警察分局西屯派
    出所領取該郵件，故判決書收受日期為93年6月2日14時30分
    本件上訴最後日期為同年6月22日，該日為端午節國定假日
    ，依法順延到同年6月23日為上訴最後截止日，抗告人於93
    年6 月23日提出上訴，並未逾期等語。惟揆諸首開說明，本
    件送達原審判決書之日期應以郵務人員為寄存之日即93年6
    月1日為收受送達之日而發生送達之效力，抗告意旨難認有
    理由，應予駁回。
四、本件判決書送達生效日期明確，抗告意旨請求本院向臺中市
    警察局第六分局西屯派出所查證其原審訴訟代理人伍新建配
    偶領取系爭文件前揭情形，核無必要，併予敘明。
五、依行政訴訟法第104條、民事訴訟法第95條、第78條，裁定
    如主文。
中    華    民    國    94    年    8    月    18     日
                  第二庭審判長法  官　廖　政　雄
                              法  官　林　清　祥
                              法  官　鍾　耀　光
                              法  官　姜　仁　脩
                              法  官　胡  國  棟
以  上  正  本  證  明  與  原  本  無  異
中    華    民    國    94    年    8    月    19     日
　　　　　　　　　　　　　　　書記官　陳　盛　信
